臺灣高等法院民事裁定　　　　　　　　　99年度抗字第1911號
抗　告　人　林錦燦
相　對　人　董惠玲
　　　　　　陳淑貞
　　　　　　黃雪江
上列當事人間撤銷假處分事件，抗告人對於中華民國99年11月18
日臺灣臺北地方法院99年度全聲字第51號所為裁定提起抗告，本
院裁定如下：
    主  文
原裁定廢棄。
相對人在原法院之聲請駁回。
聲請及抗告訴訟費用由相對人負擔。
    理  由
一、相對人於原法院聲請意旨略以：抗告人前獲原法院96年度裁
    全字第13399號假處分裁定後，迄未對相對人起訴，經相對
    人聲請，原法院以96年度全聲字第1427號裁定命抗告人於7
    日內向管轄法院起訴，抗告人雖於民國96年12月19日提出民
    事起訴狀，惟嗣具狀表示無起訴之意，而相對人亦依民事訴
    訟法第536條第2項規定，聲請供擔保後撤銷假處分，原法院
    已核發97年度裁全聲字第19號裁定，相對人並以98年度存字
    第148號提存擔保金聲請撤銷假處分執行在案，爰依民事訴
    訟法第533條、第529條第4項等規定，聲請撤銷系爭假處分
    等語。
二、原裁定以：抗告人雖曾於96年12月19日就其所欲保全之請求
    提起訴訟，惟抗告人已於97年2月15日表示不起訴，亦即撤
    回該訴訟，應視同未起訴，且抗告人又未另對相對人就所欲
    保全之請求提起其他訴訟，是相對人以抗告人未於原法院所
    定期間內起訴，聲請撤銷假處分裁定，應予准許等語。
三、抗告意旨略以：抗告人已對相對人提起訴訟，並由原法院以
    99年度重訴字第803號受理，原法院准予撤銷假處分裁定，
    實難令人信服，為此提起抗告等語。
四、按本案尚未繫屬者，命假扣押之法院應依債務人聲請，命債
    權人於一定期間內起訴；債權人不於前項期間內起訴者，債
    務人得聲請命假扣押之法院撤銷假扣押裁定，上開規定於假
    處分準用之，民事訴訟法第529條第1項、第4項、第533條定
    有明文。而法院依民事訴訟法第529條規定所定之期間，係
    裁定期間，非不變期間，故債權人雖未於裁定所定期間內起
    訴，而於命假扣押之法院為撤銷假扣押之裁定前起訴者，法
    院即不得為撤銷假扣押之裁定（最高法院65年台抗字第392
    號判例參照），此於假處分情形亦有適用。
五、查抗告人前主張第三人李治等23人依土地法第34條之1行使
    共有土地處分權，以未依程序之存證信函取得提存證明文件
    ，向地政機關辦理含抗告人所有臺北市○○區○○段1小段
    158地號、權利範圍為219/5000土地（下稱系爭土地）之所
    有權移轉登記予相對人，如不先予禁止處分，恐日後再行變
    動，致有不能強制執行或甚難執行之虞，爰聲請對相對人為
    假處分，經原法院以96年度裁全字第13399號裁定准許在案
    。嗣相對人於96年11月29日具狀聲請原法院命抗告人限期提
    起本案訴訟，原法院則於96年12月10日以96年度全聲字第14
    27號裁定命抗告人於裁定送達後7日內向管轄法院起訴。抗
    告人業於99年4月28日具狀主張李治等23人將系爭土地出售
    並辦理所有權移轉登記予相對人為通謀虛偽意思表示，依法
    無效，因相對人已將系爭土地所有權移轉登記予第三人游芬
    美、曾劉碧美，游芬美、曾劉碧美復信託登記予永豐商業銀
    行股份有限公司，爰先位請求撤銷游芬美、曾劉碧美與永豐
    商業銀行股份有限公司之信託行為，暨請求渠等與相對人塗
    銷系爭土地之所有權移轉登記；備位請求相對人應連帶賠償
    抗告人新臺幣（下同）1192萬2294元本息，經原法院以99年
    度重訴字第803號受理，迄未審結。此據本院調閱前開卷宗
    查明無訛。是抗告人已就系爭假處分裁定所欲保全之請求提
    起訴訟，雖逾原法院96年度全聲字1427號裁定所定期間，惟
    揆諸前揭說明，系爭假處分裁定仍不得撤銷之。相對人依民
    事訴訟法第533條、第529條第4項聲請撤銷系爭假處分裁定
    ，於法未合，不應准許。原法院未察予以裁定准許，尚有未
    洽。抗告意旨指摘原裁定不當，聲明廢棄，為有理由。應由
    本院廢棄原裁定，並駁回相對人於原法院之聲請。
六、至相對人前依民事訴訟法第536條規定聲請撤銷假處分，經
    原法院以97年度裁全聲字第19號裁定命供擔保准許乙節，核
    其性質應屬撤銷假處分之執行，併此敘明。
七、據上論結，本件抗告為有理由，依民事訴訟法第492條、第
    95條、第78條，裁定如主文。
中    華    民    國   100    年    2     月    25    日
                    民事第一庭
                        審判長法  官  張耀彩
                              法  官  林金吾
                              法  官  盧彥如
正本係照原本作成。
本裁定除以適用法規顯有錯誤為理由外，不得再抗告。如提起再
抗告，應於收受後10日內委任律師為代理人向本院提出再抗告狀
。並繳納再抗告費新台幣1千元。
中    華    民    國   100    年    3     月    1     日
                              書記官  鄭兆璋